【裁判字號】    95,易,564
【裁判日期】    950706
【裁判案由】    竊盜
【裁判全文】
臺灣士林地方法院刑事判決               95年度易字第564號
公  訴  人  臺灣士林地方法院檢察署檢察官
被      告  乙○○
上列被告因竊盜案件，經檢察官提起公訴（95年度偵緝字第367
號），本院判決如下：
    主  文
乙○○攜帶兇器竊盜，累犯，處有期徒刑柒月。
扣案之美工刀壹支及老虎鉗壹支均沒收。
    事  實
一、乙○○前因施用毒品案件，經本院91年度訴字第34號判決分
    處有期徒刑8 月、3 月，並定應執行刑10月確定，於民國92
    年11月9 日縮刑執行完畢。詎其猶不知悔改，竟於94年8 月
    23日上午11時許，意圖為自己不法之所有，攜帶客觀上足供
    兇器使用之美工刀與老虎鉗各1 支，侵入雖已停業但仍有人
    看守之臺北縣淡水鎮竹圍里山河休閒農場內（侵入建築物
    部分未據告訴），以前開工具剪下丁○○所有之電纜線共達
    102 公斤而竊取之，得手後，將之切斷分批整理綑綁藏置。
    同日中午12時許（起訴書誤繕為22日上午11時），再委請不
    知情之友人戊○○與丙○○（另為檢察官不起訴處分確定）
    駕駛車牌FW—3838號自用小客車前往上址，由刑佩璽及戊○○將上開電纜線搬運至戊○○位於臺北縣淡水鎮下圭柔山76
    之1 號之住處內，刑佩璽再將電纜線剝去膠皮取出銅線以待
    出售。嗣於同年月23日下午2 時30分許，員警經檢舉前往該
    住處，當場查獲並扣得刑佩璽所有上開美工刀與老虎鉗各1
    支。
二、案經臺北縣政府警察局淡水分局報告臺灣士林地方法院檢察
    署檢察官偵查起訴。
    理  由
一、首按本件公訴人於起訴書中雖記載被告乙○○之出生年月日
    為35年2 月21日，惟該起訴書所載之被告姓名為乙○○，身
    分證統一編號為Ｚ000000000號，住址為台北縣淡水鎮○○里
    ○○○ 街12之1 號，比對被告乙○○之國民身分證年籍資料
    ，足認起訴書所載之被告乙○○之出生年月日顯然有誤，應
    為46年2 月21日，應予更正，惟此並不影響公訴人起訴之被
    告確為本院審理及判決對象之被告，合先指明。
二、訊之被告刑佩璽對於上開時、地剪取上開電纜線之事實固不
    否認，核與被害人丁○○於本院審理中指述失竊之情節相符
    ，並經證人丙○○、戊○○於本院審理中及證人即警員董吉
    昌於檢察官偵查中分別結證綦詳，且有贓物認領保管單1 紙
    、現場照片12幀附卷（參見第12173 號偵查卷第28頁、第39
    至44頁）可稽，另有老虎鉗及美工刀各1 支扣案可憑，應甚
    明確。惟被告辯稱：「該處農場餐廳是一處廢墟已達2 年多
    ，我當時是要去找1 片門板，以前在90幾年間我也是該處的
    員工，我沒有藏放該電纜線，當天是一位幫屋主看管之王先
    生向我稱，該處主人「阿眾」（即丁○○）有交代他，看有
    什麼可以用的，我可以去拿，當天尚有怪手在施工，我是白
    天去的，該電纜線是我剪掉的，王先生不是屋主，我認為屋
    主盛先生有授權給他，我聽王先生如此講，我才去拿門板及
    剪電纜，因為門板已壞掉，所以我跟王先生聊天，我稱這裡
    變成這樣很可惜，王先生才說這些電纜線可以拿去賣：：」
    云云。經查：
  (一)證人即山河休閒農場建築物及設備之所有人丁○○於本院
    審理中結證稱：伊是山河休閒農場開創負責人與哥哥盛孝
    群合夥。該農場餐廳於91年8 、9 月時，餐廳所有權仍屬伊
    ，但營業交給伊哥哥盛孝群，92年停止營業。該餐廳外觀還
    很完整，有雇姓鄧之友人看守，暫住該餐廳裡面。94年8 月
    餐廳外電接到餐廳裡面細電線均被抽光而且剪掉，該批電纜
    線原先均完好的，電纜線被竊後電力不能正常供電運轉使用
    ，現在廢電纜線市價每公斤100 元，該批電纜線是深埋地下
    管路，一般人不會知道的，只有知道配置圖的人才會得知，
    被告以前在餐廳打工，所以知道電線的配置圖。有一位王先
    生是借住並飼養山豬，他現在該處種菜，伊並沒有請他看守
    餐廳，伊只有請鄧先生看守該處餐廳。伊也沒有跟王先生講
    該餐廳已是荒廢，東西可以拿走使用，因餐廳設備都還要使
    用。被告從餐廳開始整地被告就有參與，是停業後才離開等
    語（參見本院卷第43至47頁），且被告於本院審理中亦供稱
    ：當時農場負責人應該是盛孝群及魏小姐、嚴小姐、小林等
    ，丁○○現在不是餐廳股東，亦不是餐廳負責人等語（參見
    本院卷第50頁、第51頁），則被告所謂之王先生（即甲○○
    ）並非證人丁○○所委託管理山河休閒農場之人，該農場
    之經營負責人雖為盛孝群，惟建物所有權人則為丁○○，應
    甚明確，而被告既曾為山河休閒農場之員工，又辯稱知悉
    該農場現在之負責人為盛孝群及魏小姐、嚴小姐、小林等人
    ，何以不向該等有權處分者尋求同意剪取農場內之電線，卻
    尋求所謂之「王先生」之同意，顯不合常情？且被告既認為
    丁○○並非上開農場現在之股東或負責人，自無處分之農場
    設備之權限，其何以又聽信所謂之「王先生」轉述丁○○授
    權可以任意處分農場內之設備電線，因而剪取上開電線？彼
    此矛盾，足認被告係以所謂「王先生」之名義掩飾其並對於
    該等電纜線不法所有之意圖甚明。
  (二)證人丙○○及戊○○於本院審理中固結證：案發當天搬運電
    線之際，有一位先生向被告稱這些都是廢棄不用的，有用的
    話你們就拿走等語（參見本院卷第36頁、第40頁），惟該2
    人均未證稱該「先生」有稱餐廳所有人說可以拿走（參見本
    院卷第42頁），則被告所辯之「王先生」縱然有聲稱「這些
    都是廢棄不用的，有用的話，你們就拿走。」云云，惟依證
    人丁○○上開所述「餐廳外電接到餐廳裡面細電線均被抽光
    而且剪掉，該批電纜線原先均完好的，電纜線被竊後電力不
    能正常供電運轉使用，該批電纜線是深埋地下管路，一般人
    不會知道的，只有知道配置圖的人才會得知」等語，以及被
    告供述：該餐廳籬笆已毀棄，可以直接進入餐廳，伊剪掉地
    下及餐廳開關附近的電線等語（參見本院卷第49頁），是被
    告所剪取之電線均為農場主要線路之電線，該農場僅停業而
    非廢棄，電線設備應仍屬有用之物，被告曾身為該農場之員
    工，應知之甚明，竟邀同不知情之友人丙○○及戊○○在場
    ，利用不知情之「王先生」之個人看法，合理化自己竊盜之
    意圖，未經該農場現在負責人等之同意，在其等不知情之際
    ，擅自剪取上開電線，其意圖不法所有而竊取他人電線之犯
    行，洵堪認定。
  (三)至被告聲請傳喚「王先生」即甲○○以證明其所辯「幫屋主
    看管之王先生向我稱，該處主人「阿眾」（即丁○○）有交
    代他，看有什麼可以用的我可以去拿。」之事實，該證人甲○○業經本院傳喚未著，惟縱然該所辯屬實，亦難脫免被告
    竊盜之犯行，如上所述，是本院認無庸再行傳喚，附此敘明
    。
三、按老虎鉗及美工刀均屬質地堅硬之金屬利器，客觀上足以對
    人之生命、身體、安全構成威脅，具有危險性，自屬兇器。
    核被告所為，係犯刑法第321 條第1 項第3 款之攜帶兇器竊
    盜罪。按被告行為後，刑法第2 條法律變更適用及第47條累
    犯之規定，已於94年1 月7 日經立法院修正三讀通過，總統
    命令公布，於95年7 月1 日施行，該第2 條係規範行為後法
    律變更適用所生新舊法律比較適用之準據法，於新法施行後
    ，應適用新法第2 條第1 項之規定，為「從舊從新」之比較
    。又修正前刑法第47條規定：「受有期徒刑之執行完畢，或
    受無期徒刑或有期徒刑一部之執行而赦免後，5 年以內再犯
    有期徒刑以上之罪者，為累犯，加重本刑至2 分之1 。」，
    修正後該47條第1 項規定：「受徒刑之執行完畢，或一部之
    執行而赦免後，5 年以內故意再犯有期徒刑以上之罪者，為
    累犯，加重本刑至2 分之1 。」，則被告有如事實欄所載之
    犯罪科刑及執行情形，此有臺灣高等法院被告前案紀錄表在
    卷可按，其係於受有期徒刑之執行完畢後，5 年內故意再犯
    本件有期徒刑以上之罪，無論依修正前後之新舊法，均為累
    犯，並無何者有利或不利之情形，爰依修正後刑法第2 條第
    1 項前段之規定，適用行為時之修正前刑法第47條之規定，
    應依法加重其刑。爰審酌被告正值盛年，不思正途營生，竟
    冀望不勞而獲竊取他人財物，及其犯罪之動機、目的、手段
    、竊得之財物價值及其犯罪後否認犯行等其他一切情狀，量
    處如主文所示之刑，以示懲戒。又扣案之老虎鉗及美工刀各
    1 支係供本件犯罪所用之物，且為被告所有，業據被告供承
    在卷，爰依刑法第38條第1 項第2 款之規定，併予宣告沒收
    。
據上論斷，應依刑事訴訟法第299 條第1 項前段，修正後刑法第
2 條第1 項前段、刑法第321 條第1 項第3 款、修正前刑法第47
條、刑法第38條第1 項第2 款，判決如主文。
本案經檢察官繆卓然到庭執行職務。
中    華    民    國    95    年    7     月    6     日
                  刑事第一庭審判長法  官 雷雯華
                                  法  官 張國棟
                                  法  官 賴邦元
以上正本證明與原本無異。
如不服本判決，應於判決送達後10日內，向本院提出上訴狀。
                                  書記官 陳漢朝
中    華    民    國    95    年    7     月    10    日
附錄本案論罪科刑法條全文：
刑法第321條
 犯竊盜罪而有左列情形之一者，處六月以上、五年以下有期徒刑
：
一、於夜間侵入住宅或有人居住之建築物、船艦或隱匿其內而犯
    之者。
二、毀越門扇、牆垣或其他安全設備而犯之者。
三、攜帶兇器而犯之者。
四、結夥三人以上而犯之者。
五、乘火災、水災或其他災害之際而犯之者。
六、在車站或埠頭而犯之者。
    前項之未遂犯罰之。


司法院資訊處製作；財團法人民間司法改革基金會備份。
